Config:
  hfst:
    Gen: ../../../src/generator-gt-norm.hfst
    Morph: ../../../src/analyser-gt-norm.hfst
  xerox:
    Gen: ../../../src/generator-gt-norm.xfst
    Morph: ../../../src/analyser-gt-norm.xfst
    App: lookup

Tests:

# todo:
# Proofread the gold standard (below)
# Then: run analyser, then correct. 


  Noun - juurd contract stem ajatus: # Noun - full paradigm
     juurd+N+Sg+Nom: juurd
     juurd+N+Sg+Gen: jurddi
     juurd+N+Sg+Acc: jurddi
     juurd+N+Sg+Ill: [jurddǥa, jurddja]
     juurd+N+Sg+Loc: jurddjest
     juurd+N+Sg+Com: jurddjin
     juurd+N+Ess: jurddjen
     juurd+N+Par: [jurddjed, jurdded]
     juurd+N+Sg+Abe: [jurddǥatta, jurdditaa, jurdditää]
     juurd+N+Pl+Nom: jurddi
     juurd+N+Pl+Gen: jurddji
     juurd+N+Pl+Acc: jurddjid
     juurd+N+Pl+Ill: jurddjid
     juurd+N+Pl+Loc: jurddjin
     juurd+N+Pl+Com: jurddjivuiʹm
     juurd+N+Pl+Abe: [jurddjitaa, jurddjitää]
